臺灣花蓮地方法院刑事判決　　　　　　　 99年度訴字第486號
公　訴　人　臺灣花蓮地方法院檢察署檢察官
被　　　告　張進財
選任辯護人　吳明益律師
　　　　　　何俊賢律師
上列被告因違反毒品危害防制條例案件，經檢察官提起公訴（99
年度偵字第5812號）、追加起訴（100年度偵字第374號）及移送
併案審理（99年度偵字第5323號、100年度偵字第149號），本院
判決如下：
    主  文
張進財販賣第二級毒品，玖罪，各處如附表一所示之刑。應執行
有期徒刑拾捌年。如附表一所示販賣第二級毒品所得新臺幣壹萬
伍仟伍佰元均沒收，如全部或一部不能沒收時，以其財產抵償之
。扣案之安非他命參包（含袋重貳點捌柒公克）沒收銷燬之。扣
案之0000000000號行動電話壹支（內含 SIM卡壹張）
沒收。
張進財其餘被訴販賣第二級毒品部分均無罪。
    事  實
一、張進財明知安非他命係毒品危害防制條例第2條第2項第 2款
    所列管之第二級毒品，不得販賣，竟基於販賣第二級毒品以
    牟利之犯意，以每公克新臺幣（下同）1,000元至1,667元之
    價格向上游購買安非他命，除部分供己施用外，其餘伺機以
    高於上開販入價格販售而賺取差額利潤，林美芳、吳明傑、
    施顯昭 3人分別於附表一所示之時間，撥打張進財所持用門
    號0000000000號之行動電話，約定毒品交易之時間、地點、
    購買毒品之數量、價格等事宜後，張進財即於附表一所示之
    地點，交付甲基安非他命予林美芳、吳明傑、林毓明 3人，
     並收取如附表一所示之價金，而販賣安非他命共9次。嗣因
    員警對張進財所持用門號0000000000號之行動電話實施通訊
    監察而查悉上情，並於 99年11月11日下午5時15分許，持本
    院核發之搜索票及檢察官核發之拘票在花蓮縣花蓮市○○○
    路68號長頸鹿遊藝場內將張進財拘提到案，並當場扣得張進
    財所持用0000000000號行動電話 1支（內含SIM卡1張）、安
    非他命3包（合計含袋重2.87公克)。
二、案經花蓮縣警察局花蓮分局報告臺灣花蓮地方法院檢察署檢
    察官偵查起訴、追加起訴及移送併案審理。
    理  由
甲、證據能力：
一、按偵查中由檢察官依司法警察機關聲請或依職權以書面記載
    第11條之事項，並敘明理由、檢附相關文件，聲請該管法院
    核發通訊監察書後，即得實施通訊監察，通訊保障及監察法
    第5條第2項定有明文。經查，本案員警對門號0000000000號
    之行動電話實施監聽錄音，已依法由檢察官向本院聲請核發
    通訊監察書，有通訊監察書（含通訊監察書電話附表）1 份
    在卷可稽。又依據該通訊監察書暨電話附表記載，案由涉嫌
    觸犯之法條為毒品危害防制條例第4條第2項，實施監察通訊
    ，監察方法為監聽、錄音及其他，因此，前開通訊監察書均
    已載明涉嫌觸犯案由、監察對象、監察之通訊種類及號碼等
    足資識別之特徵、監察處所、理由、方法、聲請機關或依職
    權核發、執行機關、適用法條、監聽結果報告等事項，已符
    合前開法定要件，是以本案員警對被告張進財所使用之行動
    電話實施監聽錄音，並未逾越授權實施監察之範圍。再者，
    被告於監聽過程透露犯罪行為之陳述，並非因員警監聽所致
    ，其陳述係出於被告之自由意思，自可採信，因之監聽錄音
    所取得之證據，有證據能力。又監聽錄得之錄音，係憑機械
    力照錄，未經人為操作，復未伴有個人主觀意見在內，應有
    證據能力；偵查犯罪機關依法定程序監聽之錄音，如已踐行
    調查證據程序，固非不可採為認定犯罪事實之基礎，此觀刑
    事訴訟法第165條之1第 2項之規定自明，又監聽錄音製作之
    譯文，如僅為偵查犯罪機關單方面製作，而被告或訴訟關係
    人對其真實性復有爭執，法院自應依上開規定勘驗該監聽之
    錄音踐行調查證據之程序，以確認該監聽錄音譯文之真實性
    ，定其取捨，不得逕以該監聽錄音之譯文，採為認定被告有
    罪之基礎（最高法院93年臺上字第2263號判決意旨參照）。
    故將監聽之內容製作成譯文，乃將上開具有證據能力監聽錄
    得之錄音具體為文字紀錄，此部分雖屬傳聞，然本件被告及
    其辯護人對於監聽譯文之內容均不爭執，且本件通訊監聽譯
    文係由承辦員警基於查緝本案之偵查過程中所製作，無證據
    顯示存有詐偽或虛飾之情事，應無顯不可信之情形，則該監
    聽譯文依據刑事訴訟法第159條之5規定，即有證據能力。
二、按被告以外之人於審判外之言詞或書面陳述，除法律有規定
    者外，不得作為證據。又被告以外之人於偵查中向檢察官所
    為之陳述，除顯有不可信之情況者外，得為證據；被告以外
    之人於審判中有所在不明而無法傳喚或傳喚不到之情形，其
    於司法警察調查中所為之陳述，經證明具有可信之特別情況
    ，且為證明犯罪事實之存否所必要者，得為證據，刑事訴訟
    法第159條第1項、第159條之1第2項、第159條之3第3款分別
    定有明文。查被告及其辯護人否認證人林美芳、吳明傑、林
    育翔、鍾雲霞於警詢、偵查中及證人林毓明於警詢時陳述之
    證據能力；然證人林美芳、吳明傑、林育翔、鍾雲霞於偵查
    中之陳述，依其等作證時所處之外在環境，並無受外力不當
    干預之情事，亦均無顯不可信之情形，故依上開規定，證人
    林美芳、吳明傑、林育翔、鍾雲霞於偵查中之陳述，均具有
    證據能力，證人鍾雲霞於本院審理時經合法傳喚均不到庭，
    但其於警詢中所為之陳述與通訊監察譯文之內容相符，具有
    可信之特別情況，並為證明犯罪事實之存否所必要，自得為
    證據；至證人林美芳、吳明傑、林育翔、林毓明於警詢中之
    陳述與其等於本院之證述內容相符，故不符合傳聞法則例外
    有證據能力之規定，因此均無證據能力。
乙、實體部分：
壹、有罪部分：
一、訊據被告固不否認其與林美芳、吳明傑、林毓明有通訊監察
    譯文所載之通聯內容及有於附表一所示之時間交付安非他命
    予林美芳、吳明傑施用，並交付安非他命予林毓明施用之事
    實，惟矢口否認有販賣安非他命予附表一所示之對象，辯稱
    ：伊與林美芳係男女朋友，伊每次與林美芳性交前後都會共
    同施用安非他命，剩下的安非他命就給林美芳，安非他命並
    不是性交的代價，伊提供安非他命予吳明傑並未向吳明傑拿
    錢，林毓明部分係施顯昭向其調毒品，伊所交付之毒品不止
    1,500元云云。
二、經查：
（一）被告於附表一所示之時間交付安非他命予林美芳、吳明傑
      、林毓明 3人，業據被告供述在卷，核與證人林美芳、吳
      明傑、林毓明3人證述之情節相符，並有通訊監察譯文1份
      在卷足參，堪信為真實。
（二）又林美芳係透過張芳閣認識被告，與被告並未交往或有親
      密關係，其之前都是從張芳閣處購買毒品，係從張芳閣處
      得知被告有毒品，其不曾和被告一起施用毒品，也沒有與
      被告一同合資購買毒品或借過毒品，在99年8月1日是其第
      一次打電話給被告，因為其找不到張芳閣，張芳閣好像出
      事了，他留了被告的電話在其行動電話中，說打那支電話
      可以找到他，其打電話過去，是被告接的，被告問其要什
      麼，其告訴被告要買安非他命，並與被告約在花蓮縣吉安
      鄉南華村的南華教會交易，是被告交付安非他命予其，其
      亦將2,000元交付給被告，通訊監察譯文中的「兩碗麵 」
      是暗語，「1碗」就是「1,000元」，「兩碗」就是「2,00
      0元 」，以「麵」作為「安非他命」的暗語是從張芳閣那
      裡傳下來的；其與被告於 99年8月2日下午2時許的通聯內
      容也是要聯繫購買毒品，這次有跟被告拿到毒品，是先約
      見面，見面後才說要購買毒品；於 99年8月7日上午9時26
      分35秒之通聯內容也是要購買安非他命，這次也有拿到安
      非他命；於99年8月13日下午6時41分48秒之通聯內容，也
      是一樣要買毒品，通訊監察譯文中「一樣」，就是表示要
      跟被告買安非他命，當天交易的地點應該是在花蓮縣吉安
      鄉南華村的7-11便利商店；於 99年8月16日上午10時39分
      10秒之通聯內容，一樣是要買毒品，通訊監察譯文當中的
      「一串香蕉」是指「1,000元的安非他命」；於99年8月17
      日下午7時19分6秒之通聯內容是被告帶他媽媽去行政院衛
      生署花蓮醫院掛急診，其去看被告的媽媽，當天也有向被
      告買 2,000元的安非他命，錢交給被告，其有拿到安非他
      命；其最後一次向被告買安非他命是在 99年11月8日，地
      點係在慈濟醫院對面的停車場，係被告在電話中指定地點
      ，其有向被告買到 2,000元之安非他命，也把錢交給被告
      等情，業據證人林美芳於偵查中及本院審理時證述在卷，
      核與通訊監察譯文相符，堪信為真實。被告雖辯以其與林
      美芳係男女朋友，係性交前後共同施用安非他命，剩下的
      安非他命才由林美芳帶走，未向林美芳收錢云云，然為證
      人林美芳所否認。復參酌卷附監聽譯文顯示：
      1.99年8月1日下午5時12分22秒，林美芳（下稱A）以其所
      持用門號0000000000號行動電話撥打被告（下稱B ）所持
      用門號0000000000號行動電話之通聯內容為：
      B：誰？
      A：請問一下芳閣有在那邊嗎？
      B：沒有，你誰？
      A：我他朋友，打他的電話都沒有接。
      B：妳打那個電話？
      A：我打他電話都沒有接，芳閣有去你那邊嗎？
      B：早上有啊！
      A：是喔，你是住在慶豐的大哥嗎？
      B：哈啊？
      A：你是住在慶豐的大哥嗎？
      B：你哪一個？
      A：你啊，唉呦！打他的電話都沒有接，我要跟他買麵說
         。
      B：你錢給他了嗎？
      A：還沒，我可以跟你買嗎？
      B：你在哪裡？
      A：南華。
      B：哪個地方？
      A：那個什麼，就是那個南華什麼，路邊而已，教會那邊
         ，你知道南華那邊有兩個教會嗎？
      B：我不知道，你過來花蓮市好不好？
      A：在花蓮市喔，你沒有在慶豐喔，我還以為你在那邊，
         還要到花蓮市哪裡？
      B：喂。
      A：大哥，講話不要那麼大聲，嚇死人，你在花蓮市哪裡
         ？
      B：你怎麼都沒有電話。
      A：我用沒有顯示號碼的啦。
      B：你不顯示號碼，我怎麼知道妳的電話號碼，我去那邊
         找不到人我不是多跑一趟。
      A：好啦！我用顯示號碼。
      2.99年8月7日上午9時26分35秒，林美芳（下稱A）以其所
      持用門號0000000000號行動電話撥打被告（下稱B ）所持
      用門號0000000000號行動電話之通聯內容為：
      B：妳在建國路。
      A：對啊。
      B：我也在建國路。
      A：我就在紅綠燈那邊。
      B：我在超商有沒有。
      A：哪一家超商、建國還是北昌？
      B：北昌。
      A：我就知道，他又在你旁邊嗎？
      B：誰？沒有。
      A：沒有喔。我現在過去。
      B：好。
      A：2碗，一樣乾麵2碗。
      B：妳當面來就好。
      A：什麼。
      B：你就來就好了。
      A：對！對！我到的時候打給你，我再跟你拿。
      B：你就直接進來好不好。
      A：我不要進去。
      B：好啦！妳到的時候打給我。
      由上開2通電話內容足徵證人林美芳證述：伊於 99年8月1
      日因為找不到張芳閣購買毒品，係第 1次打電話給被告等
      語為真，若被告與林美芳為男女朋友，林美芳又何須於99
      年8月7日上午9時26分35秒之通聯中仍使用「乾麵2碗」之
      暗語來代表要購買 2,000元之安非他命，且均無兩人閒聊
      之對話內容。是被告所辯：伊與林美芳係男女朋友，每次
      係因性交前後共同施用安非他命云云，無非臨訟杜撰之詞
      ，不足採信。
（二）吳明傑於99年8月11日晚上9時22分43秒與被告通聯內容中
      「只有1」，是要向被告買1,000元之安非他命的意思，交
      易的地點是吉安鄉慶豐超商等情，業據證人吳明傑於偵查
      中及本院審理時證述在卷，核與通訊監察譯文相符，堪信
      為真實。被告雖辯以：伊交付安非他命予吳明傑，未向吳
      明傑收錢，通聯中係詢問吳明傑有沒有錢打電動玩具，因
      為吳明傑會向伊借錢打電動玩具云云。然：
      1.99年8月11日晚上 9時22分43秒，吳明傑（下稱A）以其
      所持用門號0000000000號行動電話撥打被告（下稱B ）所
      持用門號0000000000號行動電話之通聯內容為：
      B：你誰？
      A：小傑。
      B：你要找誰？
      A：他有在你那嗎？
      B：誰？
      A：那個旺嘿？
      B：旺啊？
      A：嘿啊。
      B：哪裡有？我們找沒有他的人。
      A：你也在找他？
      B：哈啊？
      A：我過去你那。
      B：我不在家，我在慶豐。
      A：哈啊？
      B：慶豐廟這裡。
      A：慶豐。
      B：嗯。
      A：那我要怎麼找你？
      B：你要怎麼找我？你有錢打檯子嗎？
      A：我只有1而已。
      B：好啦！來。
      2.99年8月11日晚上9時35分05秒，吳明傑（下稱A）以其
      所持用門號0000000000號行動電話撥打被告（下稱B）所
      持用門號0000000000號行動電話之通聯內容為：
      A：到了。
      B：哈啊？
      A：我進去喔。
      B：好。
      由上開通聯內容，顯示吳明傑係要找人，找不到人才找被
      告，並未論及電動玩具，足見吳明傑找被告之目的並不在
      打電動玩具，而係被告先以暗語詢問「你有錢打檯子嗎？
      」吳明傑即知被告係詢問要購買安非他命之金額，始以「
      只有1」回答，足證證人吳明傑所述「我只有1而已」係約
      定交易安非他命之金額為真，否則吳明傑直接回答「有錢
      打檯子」即可，何須回答「我只有 1而已」，是被告所辯
      顯不足採。
（三）施顯昭於 99年8月9日晚上8時22分22秒以林毓明所持用門
      號0000000000號行動電話撥打被告所持用門號0000000000
      號行動電話聯繫毒品購買事宜後，施顯昭請林毓明到中華
      國小拿1,500元給被告，林毓明於 99年8月10日凌晨2時許
      ，以其所持用門號0000000000號行動電話撥打被告所持用
      門號0000000000號行動電話，問被告人在哪裡，被告說在
      中華國小，其將1,500元交給被告，被告交付1包安非他命
      予其，其就將安非他命交予施顯昭等情，業據證人林毓明
      於偵查中證述在卷，核與通訊監察譯文相符，堪信為真實
      。被告雖辯稱：施顯昭係向伊調貨，伊給予施顯昭之安非
      他命不只 1,500元云云。然施顯昭係被告朋友的舅舅，業
      據被告供述在卷，是施顯昭與被告並無特別密切之關係，
      被告所交付之毒品重量、純度為何？與其販入之毒品間之
      差異何在？因被告否認犯罪，而無從調查，然被告利用轉
      手機會，從中賺取數量甚微之「價差」、「量差」、「質
      差」之可能，即無可排除，再毒品交易屢為政府檢警單位
      嚴予取締之犯罪，法律就此有重典之處罰，則自常情事理
      而論，倘僅「單純居中調貨」而別無其他利益可圖，被告
      主觀上亦必無為他人犯險取貨之意願，是被告既為收取價
      金、交付毒品等販賣第二級毒品構成要件之行為，而辯稱
      無販賣之意圖係單純調貨，不足為信。
（四）毒品買賣，為政府強力查緝之嚴重違法行為，非可公然為
      之，故其交易價格每因買賣雙方關係之深淺、買賣之數量
      、貨源是否充裕、查緝是否嚴謹及其取得成本之高低等因
      素而有不同，非可一概而論。而販賣之利得，除販賣者坦
      承之外，實難查得實情，惟販賣第二級毒品安非他命犯行
      之法定刑度甚重，係眾所週知之事實，依一般經驗法則，
      販賣毒品者鋌而走險，苟非意在營利，所為何來？是本院
      雖因被告矢口否認有販賣犯行，致無法查得其於附表一所
      示販賣安非他命之價差，惟依上述說明，被告具有營利之
      意圖，應堪認定。此部分事證明確，被告犯行均堪予認定
      ，應依法論科。
（五）又此部分之事證既已明確，被告及辯護人另聲請傳訊證人
      林如玉證明被告並未販賣安非他命予林美芳云云，經核並
      無必要，附此敘明。
三、核被告所為，係犯毒品危害防制條例第4條第2項之販賣第二
    級毒品罪。檢察官以100年度偵字第149號案件移送併案審理
    部分，係同一犯罪事實，本院自應併予審究。被告於販賣前
    持有安非他命之低度行為，應分別為販賣之高度行為所吸收
    ，均不另論罪。被告所為如附表一所示各次販賣安非他命之
    犯行，時間、地點有異，顯係基於各別犯意為之，應分論併
    罰。爰審酌被告前科累累，素行不佳（不構成累犯），有臺
    灣高等法院被告前案紀錄表 1份在卷足參，被告販賣毒品之
    金額、數量，影響社會風氣及國民健康，犯後否認犯行，飾
    詞辯解之態度等一切情狀，分別量處如附表一主文欄所示之
    刑及定其應執行之刑。按毒品危害防制條例第19條第 1項規
    定：「犯第4條至第9條、第12條、第13條或第14條第 1項、
    第 2項之罪者，其供犯罪所用或因犯罪所得之財物均沒收之
    ，如全部或一部不能沒收時，追徵其價額或以其財產抵償之
    。」係採義務沒收主義，故販賣毒品所得之金錢，如能認定
    確係販賣毒品所得之款項，均應宣告沒收，不以當場搜獲扣
    押者為限；是販賣毒品所用之物及所得之金錢，無論已否扣
    案，如仍屬存在，即應依法沒收。（最高法院93年度臺上字
    第2670號判決意旨參照）。被告就附表一所示各次販賣安非
    他命所得之財物，爰於各次犯行中宣告沒收，如全部或一部
    不能沒收時，以其財產抵償之；扣案安非他命 3包（合計含
    袋重2.87公克)，應依毒品危害防制條例第18條第1項前段之
    規定宣告沒收銷燬之；又扣案內含門號0000000000號SIM卡1
    張之行動電話1支，其中行動電話為被告所有，SIM卡係被告
    之子申請給予被告使用，亦屬被告所有之物，業據被告供述
    在卷，並有通聯調閱查詢單 1份在卷足參，且均供被告為附
    表一所示販賣安非他命所用，有通訊監察譯文 1份在卷足參
    ，是應依毒品危害防制條例第19條第 1項之規定，宣告沒收
    。
貳、無罪部分：
一、公訴及追加起訴意旨略以：被告張進財於附表二所示之時間
    、地點，販賣如附表二所示數量之安非他命與吳明傑、林育
    翔、鍾雲霞共 7次，因認被告張進財另涉違反毒品危害防制
    條例第4條第2項販賣第二級毒品罪及同條例第4條第4項、第
    2項販賣第二級毒品未遂罪嫌云云。
二、按犯罪事實應依證據認定之，無證據不得認定犯罪事實；又
    不能證明被告犯罪者，應諭知無罪之判決，刑事訴訟法第15
    4條第2項、第156條第2項、第301條第1項分別定有明文。次
    按認定犯罪所憑之證據，雖不以直接之證據為限，間接證據
    亦包含在內，然而無論直接證據或間接證據，其為訴訟上之
    證明，須於通常一般人均不致有所懷疑，而得確信其為真實
    之程度者，始得據為有罪之認定，倘其證明尚未達於此一程
    度，而有合理之懷疑存在時，事實審法院復已就其心證上理
    由予以闡述，敘明其無從為有罪之確信，因而為無罪之判決
    ，尚不得任意指為違法；又刑事訴訟法第161條已於91年2月
    8日修正公布，修正後同條第1項規定：檢察官就被告犯罪事
    實，應負舉證責任，並指出證明之方法。因此，檢察官對於
    起訴之犯罪事實，應負提出證據及說服之實質舉證責任。倘
    其所提出之證據，不足為被告有罪之積極證明，或其闡明之
    證明方法，無從說服法官以形成被告有罪之心證，基於無罪
    推定之原則，自應為被告無罪判決之諭知（最高法院76年臺
    上字第 4986號、92年臺上字第128號判例意旨參照）；復按
    施用毒品者所稱其向某人買受毒品之指證，不得作為有罪判
    決之唯一證據，仍須調查其他必要之證據，以察其是否與事
    實相符；蓋毒品買受者之指證，其憑信性於通常一般人已有
    所懷疑，尚難確信其為真實，況依毒品危害防制條例第17條
    之規定，其供出毒品來源因而破獲者，復得減輕其刑，則其
    指證之真實性猶有疑慮，是施用毒品者之指證，其真實性有
    待其他必要證據加以補強。所謂必要之補強證據，固不以證
    明販賣毒品犯罪構成要件之全部事實為必要，但以與施用者
    之指證具有相當之關聯性為前提，其經與施用者之指證綜合
    判斷，已達於通常一般人均不致有所懷疑，而得確信施用者
    之指證為真實者，始得為有罪之認定（最高法院97年度臺上
    字第277號判決意旨參照）。
三、公訴人認被告涉有此部分犯行，無非以證人吳明傑、林育翔
    、鍾雲霞於警詢、偵查中之證述及通訊監察譯文為其主要論
    據。訊據被告矢口否認有販賣安非他命與吳明傑、林育翔、
    鍾雲霞之犯行，辯稱：伊並未在附表二所示之時間、地點販
    賣或交付安非他命與吳明傑、林育翔、鍾雲霞 3人等語。經
    查：
（一）證人吳明傑於偵查中證稱：伊向被告購買安非他命有兩次
      ，一次在慶豐超商，一次在被告之居所，99年 8月11日通
      聯這次是在慶豐超商交易，另一次在花蓮縣花蓮市○○街
      被告之住處，向被告購買 2,000元之安非他命，但是伊身
      上只有1,500元，所以還欠被告500元等語；然於本院審理
      時則改稱：伊忘記在附表二編號 1這一次是否拿到安非他
      命，也不記得在被告住處交易毒品之時間，很像是在 9月
      份，那次有與被告一同施用安非他命，被告也有免費請其
      施用 1次毒品，但時間不記得了等語，則證人吳明傑就附
      表二編號 1之部分究竟有無向被告購買安非他命、購買之
      時間、被告有無交付安非他命等細節，前後所述顯屬有異
      ，是否屬實，難以遽信。又被告固供稱：有一次吳明傑到
      花蓮縣花蓮市○○街37號 6樓其住處與其一同施用安非他
      命，那次他還帶他女朋友、他妹妹的朋友找其吸毒等語，
      然被告上開供述提供安非他命予吳明傑之行為並無明確之
      時間，且其所述情節亦與證人吳明傑上開所述不同，無從
      認定即為附表二編號1所示之時間，又刑法於 95年7月1日
      修正施行後，已廢除刑法第56條連續犯之規定，即採一罪
      一罰之原則，就販毒者而言，其每一次販賣行為即構成一
      罪，各次行為自應均需有各別之證據證明，無法以有一次
      販賣毒品之事實即推論其他犯行。是尚難以證人吳明傑上
      開前後不一之指述，遽認被告有此部分犯行。
（二）證人林育翔固於偵查中證稱：伊於99年8月5日以伊母親之
      行動電話撥打被告之行動電話，是因為伊於 99年7月底向
      被告購買3、4次毒品，並在麥當勞附近之大樓下交付毒品
      ，只給被告500元，還積欠被告2,000元，當天領到工資，
      所以要還被告2,000元；伊於99年8月6日以市話門號00000
      00號之電話撥打給被告，本來是要向被告購買毒品，後來
      在林旺超商見面，在電話中並沒有向被告說要購買毒品，
      見面後伊向被告說要暫欠，但被告因為伊身上沒有錢，所
      以不同意伊暫欠，那次沒有成交；最後一次向被告購買毒
      品係在 99年9月間，伊使用門號0000000000號之行動電話
      及市話門號 0000000號之電話撥打被告所使用之電話，約
      在麥當勞附近，被告居住之大樓下，以 1,000元之價格向
      被告購買安非他命云云。其於本院審理時則改稱：被告不
      曾販賣安非他命予伊，99年8月5日下午6時 17分與被告通
      聯之內容是要還被告打電動的錢，伊在警詢時因為害怕才
      說是要還被告買毒品的錢；伊於 99年8月6日上午6時40分
      、8時 31分與被告通聯後，至林旺超商與被告見面，目的
      是要被告請伊施用毒品，被告在那邊打電動，伊並未向被
      告提到要購買毒品，伊看看被告，被告叫伊走，伊心裡明
      白，就離開了，伊在警詢中說伊沒有錢，所以被告才沒給
      伊毒品，是因為警察問伊說你沒錢去跟人家要拿什麼，所
      以伊才附合警方的問話；伊在警詢中提到於 99年9月間，
      在花蓮縣花蓮市○○路麥當勞附近的大樓下跟被告談論買
      賣毒品的事情，是因為伊被抓到的時候，警察一定要其講
      一個位置，可是被告並沒有下來，當時伊也沒有去，後改
      稱伊在偵查中陳述與被告最後一次交易係在署立花蓮醫院
      對面即被告住處的樓下，被告有把毒品交付予伊，伊並拿
      1,000 元給被告等語係實在，又改稱當天沒有拿到毒品等
      語。則證人林毓明就附表二編號2至4之部分究竟有無向被
      告購買安非他命、購買之時間、其有無交付金錢予被告、
      被告有無交付安非他命等細節，前後所述顯屬有異，是否
      屬實，難以遽信。又觀諸卷附之通訊監察譯文如下：
      1.99年8月5日晚上6時17分01秒，林育翔（下稱A）以其所
      持用門號0000000000號行動電話撥打被告（下稱B ）所持
      用門號0000000000號行動電話之通聯內容為：
      B：你誰？
      A：阿翔。
      B：怎樣？
      A：我阿翔。
      B：怎樣啊？
      A：我電話壞掉，我用我母親的打，我現在從富里回花蓮
         。
      B：回來再說，好不好。
      A：你可以來嗎？我回到家差不多8點半。
      B：你打給我好不好？
      A：再打給你，好。
      2.99年8月6日上午6時40分15秒，林育翔（下稱A）以其市
      話門號0000000號電話撥打被告（下稱B）所持用門號0000
      000000號行動電話之通聯內容為：
      A：我剛起來，你昨天有打電話來嗎？
      B：沒有，我剛才有打。
      A：哈啊？
      B：我剛才有打。
      A：剛才有打，我母親剛起來，沒有關係，你現在有空嗎
         ？
      B：現在過去。
      A：可以嗎？因為我今天要去學校報名，報名後我就直接
         去富里，因為我要讀書啊！
      B：讀哪邊？
      A：大漢工專。
      B：大漢工專，還不錯。
      A：你過來找我，我知道喔。
      B：嗯！
      A：現在有空喔！
      B：好啦！
      A：那我現在在家裡等，謝謝。
      3.99年8月6日上午8時31分37秒，林育翔（下稱A）以市話
      門號0000000號電話撥打被告（下稱B）所持用門號000000
      0000號行動電話之通聯內容為：
      A：我阿翔，你回去家裡了嗎？
      B：什麼？
      A：你有回去家裡嗎？
      B：沒有。
      A：我現在有空，想要跟你講一下話。
      B：什麼。
      A：要找你啦！
      B：嘿！
      A：你現在有空嗎？
      B：我在林旺。
      A：好，我去那邊找你。
      上開通訊監察譯文固得證明林育翔於 99年8月5日及99年8
      月 6日有與被告通聯及相約見面之事實，然上開通訊監察
      譯文內並未談論到購買毒品之相關事宜，也未論及林育翔
      要還被告之前購買毒品之賒欠款項，是上開通訊監察譯文
      與林育翔於偵查中之證述欠缺關聯性，自無從補強證明林
      育翔於偵查中所述為真，另附表二編號 4部分，則無此部
      分之通訊監察譯文可參。是附表二編號2至4部分，僅有施
      用毒品者前後不一之指述，並無其他證據足資佐證。
（三）證人鍾雲霞（下稱A）固於 99年7月26日中午12時7分36秒
      ，以其所持用門號0000000000號之行動電話撥打被告（下
      稱B）所持用門號 0000000000號之行動電話，通聯之內容
      為：
      A：我跟你說同樣位置，問題不要太久，因為人要上班好
         不好。
      B：好啦！
      A：好。
      證人鍾雲霞先於警詢中證稱：該通電話是要向被告購買安
      非他命，伊忘記有沒有達成交易，後又改稱：那次是在海
      倫茶室前交易，被告交給伊1包1,000元之安非他命等語；
      其復於偵查中證稱：伊與被告於99年7月26日中午12時7分
      36秒之通聯內容中「約同樣位置」係指在海倫茶室外面，
      因為被告販賣毒品與伊都是在海倫茶室的外面等語。然檢
      察官問：這一次你與被告也約在同樣的位置，是否是要買
      毒品？證人鍾雲霞則回答：有時候是叫被告載我出去，有
      時候是要向被告購買安非他命等語。是證人鍾雲霞前後所
      述顯屬有異，且由證人鍾雲霞上開證詞可知，其非僅向被
      告購買毒品時才打電話予被告，是就附表二編號 5之部分
      鍾雲霞究竟有無向被告購買安非他命，抑或僅是叫被告開
      車搭載其外出，無法由上開證人鍾雲霞之證詞或通訊監察
      譯文中得知；又通訊監察譯文中並未提及是否購買毒品，
      或約定交易毒品之數量，實難僅以證人鍾雲霞於警詢、偵
      查中前後不一，又不確定之證述及通訊監察譯文，即遽認
      被告於附表二編號 5所示之時間、地點販賣安非他命予鍾
      雲霞。
（四）從而，證人吳明傑、林育翔、鍾雲霞之指證既有上開瑕疵
      ，又此部分通訊監察譯文之內容與證人吳明傑、林育翔、
      鍾雲霞之指證復欠缺相當之關聯性，不得作為該部分之補
      強證據，是此部分除施用毒品者吳明傑、林育翔、鍾雲霞
      於警詢、偵查中及本院審理時先後不一之證述外，並無其
      他補強證據可資佐證被告確係於附表二所示之時間販賣安
      非他命與吳明傑、林育翔、鍾雲霞 3人。此部分證據尚有
      未足。
四、綜上所述，檢察官僅以證人吳明傑、鍾雲霞、林育翔於警詢
    、偵查中之證述，即遽認被告有此部分之犯行，應屬率斷。
    根據公訴人所為之舉證，並無法使本院確信被告有於附表二
    所示時間、地點販賣安非他命予吳明傑、鍾雲霞、林育翔。
    此外，本院復查無其他積極證據足認被告有檢察官所指此部
    分之犯行。揆諸首揭法條及判例意旨，就此部分爰為被告無
    罪之諭知，以免冤抑。
五、退併辦部分：臺灣花蓮地方法院檢察署99年度偵字第5323號
    移送併辦意旨略以：被告於99年7月間、8月6日、同年9月間
    先後 5次販賣安非他命予林育翔涉犯違反毒品危害防制條例
    第4條第2項販賣第二級毒品及同條例第4條第 4項、第2項販
    賣第二級毒品未遂罪嫌，與本案追加起訴（即 100年度偵字
    第374號）如附表二編號2~4部分之犯罪事實相同為事實上同
    一案件，而函請併案審理。然本案追加起訴如附表二編號2~
    4 部分業經本院諭知無罪，已如上述，即不可能與併案部分
    具有實質上或裁判上一罪關係，本院自無從併予審酌，爰退
    回由檢察官另為適法之處理。
據上論斷，應依刑事訴訟法第299條第1項前段、第301條第1項，
毒品危害防制條例第4條第2項、第18條第1項前段、第19條第1項
，刑法第11條前段、第51條第5款，判決如主文。
本案經檢察官林英正到庭執行職務。
中    華    民    國   100    年    6     月    23    日
                  刑事第三庭   審判長法官 李世華
                                     法官 吳育汝
                                     法官 湯國杰
以上正本證明與原本無異。
如不服本判決應於收受送達後10日內向本院提出上訴書狀，並應
敘述具體理由。其未敘述上訴理由者，應於上訴期間屆滿後20日
內向本院補提理由書(均須按他造當事人之人數附繕本)「切勿逕
送上級法院」。
中    華    民    國   100    年    6     月    27    日
                                     書記官
附錄法條：
毒品危害防制條例第4條：
製造、運輸、販賣第一級毒品者，處死刑或無期徒刑；處無期徒
刑者，得併科新臺幣 2 千萬元以下罰金。
製造、運輸、販賣第二級毒品者，處無期徒刑或 7 年以上有期
徒刑，得併科新臺幣 1 千萬元以下罰金。
製造、運輸、販賣第三級毒品者，處 5 年以上有期徒刑，得併
科新臺幣 7 百萬元以下罰金。
製造、運輸、販賣第四級毒品者，處 3 年以上 10 年以下有期
徒刑，得併科新臺幣 3 百萬元以下罰金。
製造、運輸、販賣專供製造或施用毒品之器具者，處 1 年以上
7 年以下有期徒刑，得併科新臺幣 1 百萬元以下罰金。
前五項之未遂犯罰之。
附表一：張進財被訴販賣安非他命有罪部分
┌──┬────┬───┬───┬───┬───┬─────────────┐
│編號│通聯時間│交易地│購毒者│價格（│交付之│主                      文│
│    │        │點    │      │新臺幣│毒品  │                          │
│    │        │      │      │）    │      │                          │
├──┼────┼───┼───┼───┼───┼─────────────┤
│1   │99年8月 │花蓮縣│林美芳│2,000 │安非他│張進財販賣第二級毒品，處有│
│    │1日下午5│吉安鄉│      │元    │命1包 │期徒刑柒年肆月。販賣第二級│
│    │時12分許│南華村│      │      │      │毒品所得新臺幣貳仟元沒收，│
│    │        │南華教│      │      │      │如全部或一部不能沒收時，以│
│    │        │會    │      │      │      │其財產抵償之。扣案安非他命│
│    │        │      │      │      │      │參包（含袋重貳點捌柒公克）│
│    │        │      │      │      │      │沒收銷燬之。扣案之○九一三│
│    │        │      │      │      │      │三二一六九九號之行動電話壹│
│    │        │      │      │      │      │支（內含SIM卡壹張）沒收。 │
├──┼────┼───┼───┼───┼───┼─────────────┤
│2   │99年8月2│花蓮縣│林美芳│2,000 │安非他│張進財販賣第二級毒品，處有│
│    │日下午2 │花蓮市│      │元    │命1包 │期徒刑柒年肆月。販賣第二級│
│    │時3分許 │建國路│      │      │      │毒品所得新臺幣貳仟元沒收，│
│    │        │與中央│      │      │      │如全部或一部不能沒收時，以│
│    │        │路口  │      │      │      │其財產抵償之。扣案安非他命│
│    │        │      │      │      │      │參包（含袋重貳點捌柒公克）│
│    │        │      │      │      │      │沒收銷燬之。扣案之○九一三│
│    │        │      │      │      │      │三二一六九九號之行動電話壹│
│    │        │      │      │      │      │支（內含SIM卡壹張）沒收。 │
├──┼────┼───┼───┼───┼───┼─────────────┤
│3   │99年8月7│花蓮縣│林美芳│2,000 │安非他│張進財販賣第二級毒品，處有│
│    │日上午9 │花蓮市│      │元    │命1包 │期徒刑柒年肆月。販賣第二級│
│    │時26分許│建國路│      │      │      │毒品所得新臺幣貳仟元沒收，│
│    │        │北昌超│      │      │      │如全部或一部不能沒收時，以│
│    │        │商前  │      │      │      │其財產抵償之。扣案安非他命│
│    │        │      │      │      │      │參包（含袋重貳點捌柒公克）│
│    │        │      │      │      │      │沒收銷燬之。扣案之○九一三│
│    │        │      │      │      │      │三二一六九九號之行動電話壹│
│    │        │      │      │      │      │支（內含SIM卡壹張）沒收。 │
├──┼────┼───┼───┼───┼───┼─────────────┤
│4   │99年8月 │花蓮縣│林美芳│2,000 │安非他│張進財販賣第二級毒品，處有│
│    │13日晚上│花蓮市│      │元    │命1包 │期徒刑柒年肆月。販賣第二級│
│    │6時41分 │尚志路│      │      │      │毒品所得新臺幣貳仟元沒收，│
│    │許      │親親檳│      │      │      │如全部或一部不能沒收時，以│
│    │        │榔攤附│      │      │      │其財產抵償之。扣案安非他命│
│    │        │近    │      │      │      │參包（含袋重貳點捌柒公克）│
│    │        │      │      │      │      │沒收銷燬之。扣案之○九一三│
│    │        │      │      │      │      │三二一六九九號之行動電話壹│
│    │        │      │      │      │      │支（內含SIM卡壹張）沒收。 │
├──┼────┼───┼───┼───┼───┼─────────────┤
│5   │99年8月 │花蓮縣│林美芳│1,000 │安非他│張進財販賣第二級毒品，處有│
│    │16日上午│花蓮市│      │元    │命1包 │期徒刑柒年肆月。販賣第二級│
│    │10時39分│長頸鹿│      │      │      │毒品所得新臺幣壹仟元沒收，│
│    │許      │遊藝場│      │      │      │如全部或一部不能沒收時，以│
│    │        │前統一│      │      │      │其財產抵償之。扣案安非他命│
│    │        │超商附│      │      │      │參包（含袋重貳點捌柒公克）│
│    │        │近    │      │      │      │沒收銷燬之。扣案之○九一三│
│    │        │      │      │      │      │三二一六九九號之行動電話壹│
│    │        │      │      │      │      │支（內含SIM卡壹張）沒收。 │
├──┼────┼───┼───┼───┼───┼─────────────┤
│6   │99年8月 │花蓮縣│林美芳│2,000 │安非他│張進財販賣第二級毒品，處有│
│    │17晚上7 │花蓮市│      │元    │命1包 │期徒刑柒年肆月。販賣第二級│
│    │時19分許│署立花│      │      │      │毒品所得新臺幣貳仟元沒收，│
│    │        │蓮醫院│      │      │      │如全部或一部不能沒收時，以│
│    │        │急診室│      │      │      │其財產抵償之。扣案安非他命│
│    │        │外    │      │      │      │參包（含袋重貳點捌柒公克）│
│    │        │      │      │      │      │沒收銷燬之。扣案之○九一三│
│    │        │      │      │      │      │三二一六九九號之行動電話壹│
│    │        │      │      │      │      │支（內含SIM卡壹張）沒收。 │
├──┼────┼───┼───┼───┼───┼─────────────┤
│7   │99年11月│花蓮縣│林美芳│2,000 │安非他│張進財販賣第二級毒品，處有│
│    │8日     │花蓮市│      │元    │命1 包│期徒刑柒年肆月。販賣第二級│
│    │        │慈濟綜│      │      │      │毒品所得新臺幣貳仟元沒收，│
│    │        │合醫院│      │      │      │如全部或一部不能沒收時，以│
│    │        │對面之│      │      │      │其財產抵償之。扣案安非他命│
│    │        │停車場│      │      │      │參包（含袋重貳點捌柒公克）│
│    │        │（起訴│      │      │      │沒收銷燬之。扣案之○九一三│
│    │        │書誤載│      │      │      │三二一六九九號之行動電話壹│
│    │        │為署立│      │      │      │支（內含SIM卡壹張）沒收。 │
│    │        │花蓮醫│      │      │      │                          │
│    │        │院急診│      │      │      │                          │
│    │        │室外）│      │      │      │                          │
├──┼────┼───┼───┼───┼───┼─────────────┤
│8   │99年8月 │花蓮縣│吳明傑│1,000 │安非他│張進財販賣第二級毒品，處有│
│    │11日晚上│吉安鄉│      │元    │命1包 │期徒刑柒年肆月。販賣第二級│
│    │9時22分 │慶豐超│      │      │      │毒品所得新臺幣壹仟元沒收，│
│    │許      │商附近│      │      │      │如全部或一部不能沒收時，以│
│    │        │      │      │      │      │其財產抵償之。扣案安非他命│
│    │        │      │      │      │      │參包（含袋重貳點捌柒公克）│
│    │        │      │      │      │      │沒收銷燬之。扣案之○九一三│
│    │        │      │      │      │      │三二一六九九號之行動電話壹│
│    │        │      │      │      │      │支（內含SIM卡壹張）沒收。 │
├──┼────┼───┼───┼───┼───┼─────────────┤
│9   │99年8月 │花蓮縣│施顯昭│1,500 │安非他│張進財販賣第二級毒品，處有│
│    │9日晚上 │花蓮市│（施顯│元    │命1包 │期徒刑柒年肆月。販賣第二級│
│    │8時22分 │中華國│昭借林│      │      │毒品所得新臺幣壹仟伍佰元沒│
│    │許      │小附近│毓明行│      │      │收，如全部或一部不能沒收時│
│    │        │      │動電話│      │      │，以其財產抵償之。扣案安非│
│    │        │      │與張進│      │      │他命參包（含袋重貳點捌柒公│
│    │        │      │財聯絡│      │      │克）沒收銷燬之。扣案之○九│
│    │        │      │交易毒│      │      │00000000號之行動電│
│    │        │      │品金額│      │      │話壹支（內含SIM卡壹張）沒 │
│    │        │      │後，委│      │      │收。                      │
│    │        │      │由林毓│      │      │                          │
│    │        │      │明向張│      │      │                          │
│    │        │      │進財拿│      │      │                          │
│    │        │      │安非他│      │      │                          │
│    │        │      │命及付│      │      │                          │
│    │        │      │錢。）│      │      │                          │
└──┴────┴───┴───┴───┴───┴─────────────┘
附表二：張進財被訴販賣安非他命無罪部分
┌──┬───────┬───────┬───┬────┬────────┐
│編號│販  賣  時  間│交  易  地  點│購毒者│價格（新│交付之毒品      │
│    │              │              │      │臺幣）  │                │
│    │              │              │      │        │                │
├──┼───────┼───────┼───┼────┼────────┤
│1   │99年8月間     │花蓮縣花蓮市公│吳明傑│2,000 元│安非他命1包     │
│    │              │正街張進財之居│      │        │                │
│    │              │所            │      │        │                │
├──┼───────┼───────┼───┼────┼────────┤
│2   │99年7月底先後3│花蓮縣花蓮市中│林育翔│每次1,00│每次安非他命1包 │
│    │次            │正路麥當勞附近│      │0元     │                │
│    │              │大樓下        │      │        │                │
├──┼───────┼───────┼───┼────┼────────┤
│3   │99年8月6日    │花蓮縣花蓮市林│林育翔│未約定販│未交付安非他命而│
│    │              │旺超商前      │      │賣金額  │未遂            │
├──┼───────┼───────┼───┼────┼────────┤
│4   │99年9月間     │花蓮縣花蓮市中│林育翔│1,000 元│安非他命1包     │
│    │              │正路麥當勞附近│      │        │                │
│    │              │大樓下        │      │        │                │
├──┼───────┼───────┼───┼────┼────────┤
│5   │99年7月26日   │花蓮縣花蓮市成│鍾雲霞│1,000元 │安非他命1包     │
│    │              │功街之海倫茶室│      │        │                │
│    │              │前            │      │        │                │
└──┴───────┴───────┴───┴────┴────────┘